# 长期股权投资有无重大影响力如何判断？

提问人：tony868lamy 时间：2011-01-11 16:09:41
重大影响，是指对一个企业的财务和经营政策有参与决策的权力，但并不能够控制或者与其他方一起共同控制这些政策的制定。投资企业能够对被投资单位施加重大影响的，被投资单位为其联营企业。
上述定义太过笼统，实务中我们是以什么样的标准或条件去分析判断某项股权投资是否具有重大影响呢？以下标准是否妥当？
（一）投资公司持有被投资公司有表决权股份百分之二十以上，应采用权益法评价。但有证据显示投资公司对被投资公司无重大影响力者不在此限。
（二）是否有重大影响力除考虑持股比例外，另应考虑实际状况，例如：被投资公司之多数股权系集中于少数股东，且该少数股东经营被投资公司时，无须考虑投资公司之意见；投资公司无法取得被投资公司之董事席次；投资公司与被投资公司签定协议，约定投资公司放弃重大影响力；因被投资公司之反对（如被投资公司向主管机关提出控诉或申请仲裁），而使得投资公司之重大影响力受到质疑。
中方准则是否有明确的重大影响标准判别标准？:handshake

回答人：chenyiwei
这种问题本来就是专业判断的范畴，不可能有一个适用于所有企业的普遍性的无需专业判断的标准。